# 外资转内资的增资问题

提问人：业务人 时间：2013-01-24 11:01:57
一家中外合资企业设立时出具了验资报告，资本金为美元，后来变更为内资企业，注册资本为人民币，由会计事务所出具了《关于注册资本实收及折合记账本位币情况说明》工商局凭此把公司注册资金由美元变更为人民币。公司性质也由中外合资变更为内资企业。
现在内资企业增资了，在写增资前注册资本的验证情况应该写哪个？ 只有一个验证美元的验资报告。《折合记账本位币情况说明》
没有任何文号（不具备效力吧》？ 求帮忙。

回答人：chenyiwei
回复 业务人 的帖子
外资转内资时会计师事务所出具的《于注册资本实收及折合记账本位币情况说明》不是法定的验资报告，不应在本次验资报告的正文中提及。但应在本次验资报告的验资事项说明中详细披露该公司的历史沿革和历史上外资转为内资的过程，此时可以提及原外商投资企业的外汇注册资本如何折算为内资企业的人民币注册资本的具体方法。